【裁判字號】    89,交訴,134
【裁判日期】    900629
【裁判案由】    公共危險等
【裁判全文】
台灣台北地方法院刑事判決               八十九年度交訴字第一三四號
    公  訴  人  台灣台北地方法院檢察署檢察官
    被      告  丙○○
右列被告因公共危險案件，經檢察官聲請簡易判決處刑（八十九年度偵字第一三０一
九號），本院簡易庭認不宜以簡易程序審理，改依通常程序審理，本院判決如左：
    主    文
丙○○因業務過失傷害人，處有期徒刑貳月，如易科罰金，以參佰元折算壹日；又駕
駛動力交通工具肇事，致人受傷而逃逸，處有期徒刑陸月，如易科罰金，以參佰元折
算壹日。應執行有期徒刑柒月，如易科罰金，以參佰元折算壹日。
    事    實
一、丙○○係計程車司機，為從事駕駛業務之人，於民國八十九年二月二十三日晚上
    十時許，駕駛車號ＥＭ－六七八號營業小客車，沿台北市○○路南往北方向行駛
    ，途經台北市○○路、貴陽街設有燈光號誌之交岔路口時，本應注意駕駛人駕駛
    汽車，應遵守交通號誌之指示，且汽車行駛時，駕駛人應注意車前狀況，並隨時
    採取必要之安全措施，依當時情形，並無不能注意情事，竟疏於注意，適有乙○○騎乘車號ＱＴＮ－０六九號輕型機車、甲○○騎乘車號ＲＥＤ－二一七號輕型
    機車（起訴書誤繕為乙○○騎乘ＲＥＤ－二一七號輕型機車附載甲○○，應更正
    ），均沿台北市○○街東往西方向行駛，途經上開交岔路口時，丙○○明知其行
    駛方向之燈光號誌已變為禁止通行之紅燈，因故貿然闖紅燈直行，且未注意乙○○、甲○○分別騎乘機車因行駛方向之燈光號誌變為綠燈，已起駛至交岔路口中
    間，丙○○所駕駛營業小客車煞閃不及而撞及乙○○所騎乘之機車，致乙○○倒
    地機車外飛後（乙○○未受傷），再擦撞甲○○所騎乘之機車，致甲○○因而受
    有右下肢挫傷等傷害。丙○○見狀下車察看，明知甲○○右腳受傷無法站立，因
    念及經濟拮据無力負擔賠償，遂另行起意，向乙○○、甲○○佯稱要報警處理而
    未採取必要之救護，並趁機逃逸。嗣經乙○○、甲○○在肇事地點等待許久，均
    未見丙○○返回現場處理，遂報警處理，始獲知上情。
二、案經乙○○、甲○○訴由台北市政府警察局中正第一分局報請台灣台北地方法院
    檢察署檢察官聲請簡易處刑。
    理    由
一、訊據被告丙○○雖坦承於右開時地與乙○○、甲○○發生擦撞，並於事後駛離現
    場之事實不諱，惟矢口否認有右開犯行，辯稱：那天中華路圍了鐵板，幾乎看不
    到紅綠燈，且事後晚上九時有去漢中街派出所，警員叫我們自己想辦法私下處理
    ，我看警察態度就很氣，後來有開車經過事發地點等紅綠燈，有看到二人在聊天
    ，沒事就沒有停車處理云云，然查：右開事實，業據被害人乙○○、甲○○於警
    訊、偵查及本院審理時指證歷歷，並有道路交通事故調查報告表、交通事故談話
    紀錄表、交通事故補充資料表等資料影本在卷為憑，且被害人乙○○、甲○○於
    警訊中曾指認照片編號二為肇事者，亦有警訊筆錄附卷可徵，又被害人甲○○受
    有如事實欄所載傷勢，亦有台北市立和平醫院出具診斷證明書一紙在卷足考。按
    駕駛人駕駛汽車，應遵守道路交通號誌之指示，且汽車行駛時，駕駛人應注意車
    前狀況，並隨時採取必要之安全措施，分別為道路交通安全規則第九十條、第九
    十四條第三項定有明文，本件被告於警訊中自承：肇事前我車沿中華路南往北直
    行，至貴陽街口時，號誌是黃燈變為紅燈，因車上乘客在趕時間，故我車才因煞
    車不及與右側貴陽街東往西方向的乙○○、甲○○二人機車發生碰撞等語，並到
    庭供稱：當時我的車速很慢，對方車速也很慢等語，且被害人甲○○到庭證稱：
    當時車子已經快到中間，時速大約剛起步二十公里等語，再參酌道路交通事故調
    查報告表所繪現場圖，現場玻璃碎片接近交岔路口中間，以被害人甲○○行車緩
    慢並已近路口中間，被告行車車速亦不快之情形下，堪認當時被害人甲○○行車
    方向之燈光號誌應由紅燈轉變為綠燈已有些許時間，否則，被害人甲○○、乙○○不會同時等待紅燈變綠燈起步行駛至交岔路口中間始遭撞及，被告自有闖紅燈
    未遵守交通號誌指示之行為，且未注意被害人甲○○、乙○○已騎乘機車至交岔
    路口中間，被告有過失甚明。再被告之過失行為與被害人甲○○因本件車禍受傷
    間，有相當因果關係。末被告於事後攙扶被害人甲○○時，甲○○腳已一跛一跛
    等情，亦據被害人甲○○到庭指述綦詳，被告顯然知道被害人甲○○已因此次車
    禍受傷無誤，且本件車禍時間為晚上十時許，被告竟到庭供稱：晚上九時有前往
    漢中街派出所報案，顯係事後狡辯之詞，況縱或被告曾前往派出所，然事後未曾
    返回肇事現場，採取適當救護措施，自有肇事致人受傷而逃逸之故意。綜上所述
    ，被告所辯，均不足採，事證明確，犯行洵堪認定。
二核被告駕駛營業小客車撞傷被害人甲○○致傷所為，係犯刑法第二百八十四條第
    二項前段業務過失傷害罪。被告肇事致被害人甲○○受傷而逃逸所為，係犯同法
    第一百八十五條之四之公共危險罪。被告所犯上開二罪間，犯意各別，行為互異
    ，應分論併罰。爰審酌被告為脫免賠償責任而枉顧他人生命安全，及其犯罪素行
    、品行、犯罪手段、所生損害、犯後試圖狡辯態度及尚未與被害人甲○○達成和
    解等一切情狀，分別量處如主文所示之刑，並分別諭知易科罰金之折算標準，復
    定其應執行刑。至刑法第四十一條修正後，並無不利於被告，自應適用修正後之
    規定，附此敘明。
三、至起訴意旨另以：被告於右開時地駕駛右開營業小客車，途經台北市○○路與貴
    陽街口時，本應注意車前狀況，以免危險之發生，依當時情形，並無不能注意情
    事，竟疏於注意，不慎擦撞乙○○，致乙○○人車倒地，乙○○並於偵查中提出
    告訴，公訴人認係犯刑法第二百八十四條第二項前段業務過失傷害罪云云，經查
    ：乙○○於偵查中及本院調查時均證稱：其無受傷等語，被害人甲○○到庭證稱
    ：他人沒有受傷，撞到後有立即爬起來，我有問他，我們一起去警察局的等語，
    顯見被害人乙○○並未因右開車禍而受有傷害，此外，復查無其他積極證據足資
    證明被告有上開犯行，因此部分行為與右開業務過失傷害犯行間，有裁判上一罪
    想像競合關係，本院自不另為無罪之諭知，附此敘明。
四據上論斷，應依刑事訴訟法第二百九十九條第一項前段、第四百五十二條，刑法
    第二條第一項前段、第一百八十五條之四、第二百八十四條第二項前段、第四十
    一條第一項前段、第二項第五十一條第五款，罰金罰鍰提高標準條例第一條前段
    、第二條，判決如主文。
本案經檢察官蕭方舟到庭執行職務
中      華      民      國    九十      年      六      月    二十九    日
                                      台灣台北地方法院交通法庭
                                            法  官  李  麗  玲
右正本證明與原本無異。
如不服本判決，應於判決送達後十日內向本院提出上訴狀 (應附繕本) ，上訴於
臺灣高等法院。
                                            書記官  江  虹  儀
中      華      民      國      九十      年    六      月    二十九    日
附錄本案論罪科刑法條全文：
刑法第一百八十五條之四：
駕駛動力交通工具肇事，致人死傷而逃逸者，處六月以上五年以下有期徒刑。
刑法第二百八十四條第二項
從事業務之人，因業務上之過失傷害人者，處一年以下有期徒刑、拘役或一千元以
下罰金。致重傷者，處三年以下有期徒刑，拘役或二千元以下罰金。


司法院資訊處製作；財團法人民間司法改革基金會備份。
